# 国企无偿划转划入方确认的金额

提问人：Candice 糖糖 77 时间：2023-08-03 17:34:56
陈版，您好，求助关于无偿划转确认金额的问题如下图：国资委将F公司无偿划拨给E公司，E公司确认对F公司的长投金额，是按国资委批复文件中的金额呢？还是根据同一控制下企业合并，按F公司在A公司合并报表层面的账面价值呢？@chenyiwei

回答人：chenyiwei
这种情况更适合于按同一控制下的企业合并处理，按照标的企业的账面归母净资产（合并报表口径）作为划入方对标的企业的长期股权投资成本。
如果是前几年“供给侧改革”期间以“三去一降一补”为背景的划转（个人理解该规定是有时效性的，现在不一定能继续适用），则也可以按照《规范“三去一降一补”有关业务的会计处理规定》（财会[2016]17号）第一条的规定处理。